【裁判字號】    95,易緝,207
【裁判日期】    951229
【裁判案由】    毒品危害防制條例
【裁判全文】
臺灣高雄地方法院刑事判決             95年度易緝字第207號
公  訴  人  臺灣高雄地方法院檢察署檢察官
被      告  甲○○
                    （現另案於臺灣雲林監獄執行中）
上列被告因毒品危害防制條例案件，經檢察官提起公訴（94年度
毒偵字第373號）及移送併辦（95年度毒偵字第1003號），本院
判決如下：
    主  文
甲○○施用第二級毒品，累犯，處有期徒刑拾月。
    事  實
一、甲○○前於民國84年間，因違反麻醉藥品管理條例案件，經
    本院以84年度少訴字第71號判處有期徒刑2年7月確定；又於
    85年間，因違反麻醉藥品管理條例案件，經本院以85年度易
    緝字第235號判處有期徒刑4月確定，及因違反肅清煙毒條例
    案件，經本院以85年度訴字第1757號判處有期徒刑3年2月，
    並經臺灣高等法院高雄分院以86年度上訴字第3號判決上訴
    駁回而告確定，兩案經定應執行刑為有期徒刑3年3月確定；
    上開案件接續執行，而於87年6月18日假釋出監，又因案經
    撤銷假釋，應執行殘刑有期徒刑3年4月24日，甫於92年3 月
    26日縮短刑期執行完畢。另於87年間，因施用毒品案件，經
    依本院87年度毒聲字第2945號裁定送觀察、勒戒後，認有繼
    續施用毒品之傾向，再經以87年度毒聲字第3312號裁定令入
    戒治處所施以強制戒治，於89年3月8日執行完畢。詎其仍不
    知不思悔改，明知甲基安非他命經公告列為毒品危害防制條
    例第2條第2項第2款之第二級毒品，不得非法持有、施用，
    竟於前開強制戒治釋放後5年內，基於施用第二級毒品甲基
    安非他命之犯意，自93年11月10日中午某時起，迄95年6月
    27日下午某時止，在高雄縣岡山鎮○○街110巷1弄4號友人
    住處、雲林縣土庫鎮石廟里復興658號住處等地，以將第二
    級毒品甲基安非他命置於吸食器內燒烤吸食之方式，平均每
    2、3日施用1次，而施用第二級毒品甲基安非他命多次。嗣
    分於(一)93年11月10日下午2時50分許，在高雄縣岡山鎮○○
    街110 巷1 弄4 號，員警至張春政住處持搜索票搜索時，因
    王靜惠亦在現場，經採集其尿液送驗，呈施用第二級毒品甲
    基安非他命後代謝而出之甲基安非他命成分，始知上情。(二)
    95年6 月29日下午8 時10分許，在雲林縣林內鄉○○路與瑞
    隆路口為警查獲。
二、案經內政部警政署高雄港務警察局報請臺灣高雄地方法院檢
    察署檢察官偵查後起訴，暨台灣雲林地方法院檢察署移送併
    案審理。
    理  由
一、按本件被告甲○○所犯係死刑、無期徒刑、最輕本刑為3年
    以上有期徒刑以外之罪，其於準備程序就前揭被訴事實為有
    罪之陳述，經受命法官告知簡式審判程序之旨，並聽取其與
    公訴人之意見後，本院認無不得或不宜改依簡式審判程序進
    行之處，爰依刑事訴訟法第273條之1第1項、第284條之1，
    裁定本件由受命法官獨任進行簡式審判程序，合先敘明。
二、訊據被告對上揭事實於本院審理時坦承不諱，而其為警查獲
    時所採集之尿液送驗結果，均呈施用第二級毒品甲基安非他
    命後代謝而出之甲基安非他命成分，有高雄市立凱旋醫院93
    年11月22日轉碼編號00000000號濫用藥物尿液檢驗報告、中
    山醫學大學附設醫院檢驗科藥物檢測中心檢驗報告各1 份在
    卷可稽。顯見被告之前開自白，應與事實相符，自得為認定
    被告犯罪之依據。從而，被告施用第二級毒品甲基安非他命
    之犯行堪以認定。再者，被告前於87年間，因施用毒品案件
    ，經本院以87年度毒聲字第2945號裁定送觀察、勒戒後，認
    有繼續施用毒品之傾向，再經以87年度毒聲字第3312號裁定
    令入戒治處所施以強制戒治，於89年3月8日執行完畢等情，
    有臺灣高等法院被告前案紀錄表1份在卷可稽。則被告於強
    制戒治執行完畢後，5年內再犯本件施用第二級毒品甲基安
    非他命犯行，事證明確，堪已認定。
三、論罪科刑：
  (一)按「接續犯之性質與連續犯不同，乃係在同一機會接續而為
    同一性質的行為，以一般社會觀念言，此數次行為並無時間
    間斷，認係一個行為的持續，始可論以單純一罪。」（參照
    最高法院73年台上字第1798號判例意旨）。是連續犯與接續
    犯之最大區別，在於行為人所為之數個行為是否屬同一機會
    下而為同一性質之行為。如其數個行為在同一機會下，時間
    、場所上甚為密接，則其各個行為之獨立性即為薄弱，自應
    評價為接續犯，屬實質上一罪；反之，數行為不具有密接關
    連性時，自應屬刑法修正前之連續犯（現行刑法已自95 年7
    月1日起正式刪除連續犯之適用）。經查：本件被告自承其
    自93年11月10日中午某時起，迄95年6 月27日下午某時止，
    平均每隔2 至3 日即施用1 次，而施用第二級毒品甲基安非
    他命多次之犯行，因被告前開多次施用毒品之行為，係在同
    一機會下而具有時間、場所之密接關連性，復衡諸施用毒品
    者之吸食慣性及社會常情，本即具有毒品成癮而反覆施用之
    性質，則被告上開多次施用甲基安非他命之行為，應成立接
    續犯。又被告施用毒品期間雖於刑法修正前，惟其施用毒品
    既具有前揭接續犯性質，不論於刑法修正前、後均是如此，
    應僅論以一次構成要件的施用毒品行為，以求理論之一致。
  (二)核被告所為，係犯毒品危害防制條例第10條第2項之施用第
    二級毒品罪。被告持有第二級毒品進而施用，其持有之低度
    行為，應為施用之高度行為所吸收，不另論罪。又被告犯有
    如事實欄所載前科，入監服刑，於92年3月26日縮短刑期執
    行完畢等情，有臺灣高等法院被告前案紀錄表1份在卷可憑
    ，其於有期徒刑執行完畢後，5年內故意再犯本件有期徒刑
    以上之罪，係屬累犯，應依刑法第47條之規定加重其刑（本
    案被告於修法前後，均構成累犯，故無新舊法比較問題）。
    爰審酌被告前因違反毒品危害防制條例案件，經送觀察、勒
    戒及強制戒治後，仍未能徹底戒絕毒品，再犯本件施用毒品
    罪，顯見其無戒毒悔改之意，惟念其施用毒品，乃戕害一己
    之身體健康，所為尚未害及他人，及犯後坦承犯行等一切情
    狀，量處如主文所示之刑。
  (三)本件併案部分（台灣雲林地方法院檢察署95年度毒偵字第10
    03號），與前揭起訴並經判決有罪部分，有接續犯實質上一
    罪之關係，本院自得併予審究。
據上論斷，應依刑事訴訟法第299 條第1 項前段、第273 條之1
第1項，毒品危害防制條例第10條第2項，刑法第11條前段、第47
條，判決如主文。
本案經檢察官劉穎芳到庭執行職務。
中    華    民    國    95    年    12    月    29    日
                  刑事第十二庭  法  官  黃宗揚
以上正本證明與原本無異。
如不服本判決，應於判決送達後10日內，向本院提出上訴狀。
中    華    民    國    95    年    12    月    29    日
                                書記官  王壹理
附錄本判決論罪科刑法條：
毒品危害防制條例第10條第2項
施用第二級毒品者，處 3 年以下有期徒刑。


司法院資訊處製作；財團法人民間司法改革基金會備份。
